pt-BR: Características da bola de praia: Válvula antivazamento; Livre de BPA; Material extra durável/espesso; Brilha no escuro; Iluminação LED; Materiais atóxicos; Sem ftalatos; Válvula de enchimento rápido; Adesivo de reparo incluído; Superfície texturizada/antiderrapante; Resistente a raios UV/resistente ao desbotamento; Muda de cor em contato com água; Com peso (enchimento de água/areia); Outros
bg-BG: Характеристики на плажната топка: Вентил против изтичане; Не съдържа BPA; Изключително издръжлив/плътен материал; Светещ в тъмното; LED осветление; Нетоксични материали; Без фталати; Вентил за бързо надуване; Включена лепенка за ремонт; Текстурирана/неплъзгаща се повърхност; Устойчив на UV лъчи/избледняване; Промяна на цвета при контакт с вода; Отежнена (пълнене с вода/пясък); Друго
el: Χαρακτηριστικά μπάλας θαλάσσης: Βαλβίδα κατά των διαρροών; Χωρίς BPA; Εξαιρετικά ανθεκτικό / χοντρό υλικό; Φωσφοριζέ (glow-in-the-dark); Με φωτισμό LED; Μη τοξικά υλικά; Χωρίς φθαλικές ενώσεις; Βαλβίδα γρήγορου φουσκώματος; Περιλαμβάνεται μπάλωμα επιδιόρθωσης; Επιφάνεια με υφή/καλό κράτημα; Ανθεκτικό στην υπεριώδη ακτινοβολία (UV) / ανθεκτικό στο ξεθώριασμα; Αλλαγή χρώματος με το νερό; Με βάρος (γέμισμα με νερό/άμμο); Άλλο
it: Caratteristiche del pallone da spiaggia: Valvola anti-perdite; Senza BPA; Materiale extra resistente / spesso; Si illumina al buio; Illuminazione LED; Materiali atossici; Senza ftalati; Valvola a gonfiaggio rapido; Toppa di riparazione inclusa; Superficie testurizzata/antiscivolo; Resistente ai raggi UV / allo sbiadimento; Cambio di colore attivato dall'acqua; Zavorrato (da riempire con acqua/sabbia); Altro
en: Beach ball features: Anti-leak valve; BPA-free; Extra durable / thick material; Glow-in-the-dark; LED light-up; Non-toxic materials; Phthalate-free; Quick-inflate valve; Repair patch included; Textured/grippy surface; UV resistant / fade resistant; Water-activated color change; Weighted (water/sand fill); Other
pt-PT: Características da bola de praia: Válvula antifugas; Sem BPA; Material extra duradouro / espesso; Brilha no escuro; Iluminação LED; Materiais não tóxicos; Sem ftalatos; Válvula de enchimento rápido; Remendo de reparação incluído; Superfície texturizada/aderente; Resistente aos raios UV / resistente ao desbotamento; Mudança de cor ativada pela água; Com peso (enchimento de água/areia); Outro
th: คุณสมบัติของลูกบอลชายหาด: วาล์วกันรั่ว; ปลอดสาร BPA; วัสดุหนา/ทนทานเป็นพิเศษ; เรืองแสงในที่มืด; มีไฟ LED; วัสดุปลอดสารพิษ; ปลอดสารพทาเลต; วาล์วสูบลมเร็ว; มีแผ่นปะซ่อมแซม; พื้นผิวมีเทกซ์เจอร์/จับถนัดมือ; กันรังสียูวี/สีไม่ซีดจาง; เปลี่ยนสีเมื่อโดนน้ำ; ถ่วงน้ำหนัก (ใส่น้ำ/ทราย); อื่นๆ
ro-RO: Caracteristici ale mingii de plajă: Supapă antiscurgere; Fără BPA; Material foarte durabil / gros; Strălucitor în întuneric; Iluminare LED; Materiale netoxice; Fără ftalați; Supapă cu umflare rapidă; Petic de reparație inclus; Suprafață texturată/aderentă; Rezistent la UV / rezistent la decolorare; Schimbare de culoare activată de apă; Lestat (umplut cu apă/nisip); Altele
sl-SI: Značilnosti žoge za na plažo: Ventil proti puščanju; Brez BPA; Zelo trpežen/debel material; Sveti v temi; Osvetlitev LED; Nestrupeni materiali; Brez ftalatov; Ventil za hitro napihovanje; Priložena zaplata za popravilo; Teksturirana/oprijemljiva površina; Odporno proti UV-žarkom/bledenju; Sprememba barve v stiku z vodo; Obteženo (polnjenje z vodo/peskom); Drugo
zh-TW: 沙灘球功能: 防漏氣閥; 不含 BPA; 超耐用 / 加厚材質; 夜光; LED 發光; 無毒材質; 不含鄰苯二甲酸酯; 快速充氣氣閥; 內附修補貼片; 紋理/防滑表面; 抗 UV / 防褪色; 遇水變色; 底部加重 (可注水/裝沙); 其他
cs: Vlastnosti plážového míče: Ventil proti úniku; Bez BPA; Extra odolný / silný materiál; Svítící ve tmě; Svítící LED; Netoxické materiály; Bez ftalátů; Rychlonafukovací ventil; Včetně opravné záplaty; Texturovaný/přilnavý povrch; Odolné vůči UV záření / odolné proti vyblednutí; Změna barvy aktivovaná vodou; Zatížené (plněné vodou/pískem); Jiné
vi: Đặc điểm của bóng bãi biển: Van chống rò rỉ; Không chứa BPA; Chất liệu cực bền / dày dặn; Dạ quang; Phát sáng bằng đèn LED; Chất liệu không độc hại; Không chứa Phthalate; Van bơm hơi nhanh; Kèm theo miếng vá; Bề mặt nhám/dễ cầm; Chống tia UV / chống phai màu; Đổi màu khi gặp nước; Đáy có trọng lượng (đổ nước/cát); Khác
de: Merkmale des Strandballs: Auslaufsicheres Ventil; BPA-frei; Besonders strapazierfähiges / dickes Material; Im Dunkeln leuchtend; LED-beleuchtet; Ungiftige Materialien; Phthalatfrei; Schnellaufblasventil; Inklusive Reparaturflicken; Strukturierte/griffige Oberfläche; UV-beständig / lichtecht; Wasseraktivierter Farbwechsel; Beschwert (Wasser-/Sandfüllung); Sonstige
nl: Strandbal kenmerken: Antilekventiel; BPA-vrij; Extra duurzaam / dik materiaal; Glow-in-the-dark; Ledverlichting; Niet-giftige materialen; Ftalatenvrij; Snelopblaasventiel; Inclusief reparatiepleister; Getextureerd/stroef oppervlak; Uv-bestendig / kleurvast; Kleurverandering geactiveerd door water; Verzwaard (water-/zandvulling); Overig
fi: Rantapallon ominaisuudet: Vuotamaton venttiili; BPA-vapaa; Erittäin kestävä / paksu materiaali; Pimeässä hohtava; LED-valo; Myrkyttömät materiaalit; Ftalaatiton; Pikatäyttöventtiili; Korjauspaikka sisältyy; Teksturoitu/pitävä pinta; UV-kestävä / haalistumaton; Vedessä väriä vaihtava; Painotettu (vesi-/hiekkatäyte); Muu
sv: Strandbollens funktioner: Läckagesäker ventil; BPA-fri; Extra hållbart/tjockt material; Självlysande i mörker; LED-belysning; Giftfria material; Ftalatfri; Snabbventil för uppblåsning; Reparationslapp ingår; Strukturerad/greppvänlig yta; UV-resistent/blekningsresistent; Vattenaktiverat färgbyte; Tyngd (fylls med vatten/sand); Övrigt
tr: Plaj topu özellikleri: Sızdırmaz valf; BPA içermez; Ekstra dayanıklı / kalın malzeme; Karanlıkta parlayan; LED ışıklı; Toksik olmayan malzemeler; Ftalat içermez; Hızlı şişirme valfi; Onarım yaması dâhil; Dokulu/kavrayıcı yüzey; UV ışınlarına dayanıklı / solmaya dayanıklı; Su ile aktifleşen renk değişimi; Ağırlıklı (su/kum dolgusu); Diğer
fr: Caractéristiques du ballon de plage: Valve anti-fuite; Sans BPA; Matériau extra résistant / épais; Phosphorescent; Éclairage LED; Matériaux non toxiques; Sans phtalates; Valve de gonflage rapide; Rustine de réparation incluse; Surface texturée/adhérente; Résistant aux UV/à la décoloration; Changement de couleur au contact de l'eau; Lesté (remplissage d'eau/sable); Autre
sk-SK: Vlastnosti plážovej lopty: Ventil proti úniku; Bez BPA; Mimoriadne odolný/hrubý materiál; Svietiace v tme; LED osvetlenie; Netoxické materiály; Bez ftalátov; Rýchlonafukovací ventil; Vrátane záplaty na opravu; Textúrovaný/priľnavý povrch; Odolné voči UV žiareniu/vyblednutiu; Zmena farby aktivovaná vodou; Zaťažené (naplnenie vodou/pieskom); Iné
es: Características de la pelota de playa: Válvula antifugas; Sin BPA; Material extra duradero / grueso; Brilla en la oscuridad; Iluminación LED; Materiales no tóxicos; Sin ftalatos; Válvula de inflado rápido; Parche de reparación incluido; Superficie con textura/adherente; Resistente a los rayos UV / resistente a la decoloración; Cambio de color activado por el agua; Con peso (relleno de agua/arena); Otro
nb: Funksjoner på strandball: Antilekkasjeventil; BPA-fri; Ekstra slitesterkt / tykt materiale; Selvlysende; Med LED-lys; Giftfrie materialer; Ftalatfri; Hurtigoppblåsingsventil; Reparasjonslapp inkludert; Teksturert/sklisikker overflate; UV-bestandig / falmebestandig; Vannaktivert fargeendring; Vektet (vann-/sandfyll); Annet
hr-HR: Značajke lopte za plažu: Ventil protiv curenja; Bez BPA; Iznimno izdržljiv / debeli materijal; Svijetli u mraku; LED svjetljenje; Netoksični materijali; Bez ftalata; Ventil za brzo napuhavanje; Uključena zakrpa za popravak; Teksturirana / protuklizna površina; Otporno na UV zrake / blijeđenje; Promjena boje aktivirana vodom; S utegom (punjenje vodom/pijeskom); Ostalo
ru: Характеристики пляжного мяча: Клапан с защитой от утечки; Без БФА; Особо прочный / толстый материал; Светящийся в темноте; Светодиодная подсветка; Нетоксичные материалы; Без фталатов; Клапан для быстрого надувания; Ремонтная заплатка в комплекте; Текстурированная/нескользящая поверхность; Устойчивость к УФ-лучам / выцветанию; Меняет цвет в воде; Утяжеленный (наполняется водой/песком); Другое
lt-LT: Paplūdimio kamuolio savybės: Apsauginis nuo pratekėjimo vožtuvas; Be BPA; Ypač patvari / stora medžiaga; Šviečiantis tamsoje; Su LED apšvietimu; Netoksiškos medžiagos; Be ftalatų; Greito pripūtimo vožtuvas; Su pridedamu taisymo lopu; Tekstūrinis / neslystantis paviršius; Atsparus UV spinduliams / atsparus blukimui; Vandens aktyvuojamas spalvos keitimas; Svertinis (užpildomas vandeniu / smėliu); Kita
pl: Cechy piłki plażowej: Zawór antywyciekowy; Bez BPA; Bardzo wytrzymały / gruby materiał; Świecące w ciemności; Ze światłem LED; Nietoksyczne materiały; Bez ftalanów; Zawór szybkiego pompowania; Łatka naprawcza w zestawie; Teksturowana/antypoślizgowa powierzchnia; Odporne na UV / blaknięcie; Zmiana koloru po aktywacji wodą; Obciążone (wypełnione wodą/piaskiem); Inne
ja: ビーチボール機能: 漏れ防止バルブ; BPA フリー; 超高耐久 / 厚手素材; 蓄光; LED ライトアップ; 無毒性素材; フタル酸エステルフリー; クイック空気入れバルブ; 補修パッチ付属; テクスチャ加工/グリップ力のある表面; UV 耐性 / 色褪せ防止; 水で反応する色変化; 加重 (水/砂充填); その他
zh-CN: 沙滩球特点: 防漏气阀; 不含 BPA; 超耐用/厚实材料; 夜光; LED 发光; 无毒材料; 不含邻苯二甲酸盐; 快速充气气阀; 含修补贴; 纹理/防滑表面; 防紫外线/防褪色; 遇水变色; 加重（注水/填沙）; 其他
hu: Strandlabda jellemzői: Szivárgásgátló szelep; BPA-mentes; Különösen tartós / vastag anyag; Sötétben világító; LED-világítás; Nem mérgező anyagok; Ftalátmentes; Gyorsan felfújható szelep; Javítótapasz mellékelve; Texturált/tapadós felület; UV-álló / fakulásálló; Vízre aktiválódó színváltás; Súlyozott (vízzel/homokkal tölthető); Egyéb
ko: 비치볼 기능: 누수 방지 밸브; BPA 프리; 내구성 우수/두꺼운 소재; 야광; LED 조명; 무독성 소재; 프탈레이트 프리; 급속 공기 주입 밸브; 수리 패치 포함; 질감/그립 표면; UV 저항성/변색 방지; 물에 닿으면 색상 변화; 웨이티드(물/모래 채움); 기타
da: Badeboldens egenskaber: Lækagesikker ventil; BPA-fri; Ekstra holdbart / tykt materiale; Selvlysende; LED-lys; Giftfri materialer; Ftalatfri; Ventil til hurtig oppumpning; Reparationslap medfølger; Tekstureret/gribesikker overflade; UV-bestandig / falmeresistent; Vandaktiveret farveskift; Med vægt (vand-/sandfyldning); Andet